en: Laundry ball texture: Nubby; Smooth; Spiky; Studded; Other
zh-CN: 洗衣球的质地: 颗粒状; 光滑; 尖刺状; 镶钉; 其他
sk-SK: Štruktúra pracích guličiek: S hrbolčekmi; Hladký; S hrotmi; S výstupkami; Iné
bg-BG: Текстура на топката за пране: Набраздено; Гладко; Остро; С шипове; Друго
nb: Tekstur på klesvaskball: Nubby; Glatt; Taggete; Naglet; Annet
ko: 세탁 볼 질감: 돌기형; 매끄러운; 가시형; 스터드형; 기타
hr-HR: Tekstura kuglice za pranje rublja: S izbočinama; Glatka; Sa šiljcima; S čvorićima; Ostalo
ja: ランドリーボールの質感: ヌービー; スムース; スパイキー; スタッド; その他
nl: Textuur van wasbal: Nopjes; Glad; Stekels; Noppen; Overig
pl: Tekstura kuli do prania: Z wypustkami; Gładkie; Kolczasta; Z wypukłymi punktami; Pozostałe
sv: Tvättbollens konsistens: Knubbig; Slät; Taggig; Dubbade; Övrigt
pt-PT: Textura de bola de lavar roupa: Nubby; Macio; Espinhoso; Tachas; Outro
fr: Texture de la balle de lavage: Texturé; Lisse; À picots; À reliefs; Autre
vi: Kết cấu bóng giặt: Có nốt sần; Nhẵn; Có gai; Có đính hạt; Khác
pt-BR: Textura da bola de lavar roupa: Com saliências; Suave; Com pontas; Com rebite; Outro
de: Wäscheballstruktur: Genoppt; Glatt; Stachelig; Gespickt; Sonstiges
el: Υφή μπάλας πλυντηρίου: Νυφικός; Λεία; Αιχμηρός; Κατάσπαρτος; Άλλο
tr: Çamaşır topu dokusu: Tırtıklı; Yumuşak; Dikenli; Kabartmalı; Diğer
sl-SI: Tekstura kroglice za pranje perila: Nubby; Gladka; Koničast; Žrebčarna; Druga
zh-TW: 洗衣球表面紋理: 顆粒狀; 光滑; 尖刺狀; 鑲釘狀; 其他
it: Finitura della palla da bucato: Nodosa; Liscio; Spinosa; Borchiata; Altro
ro-RO: Textura bilei de rufe: Texturat; Neted; Cu țepi; Cu nituri; Altele
ru: Текстура шарика для стирки: Ребристый; Гладкая; Колючий; С выпуклостями; Другая
hu: Mosógolyó textúrája: Kúpos; Sima; Tüskés; Szegecses; Egyéb
es: Textura de bola de lavandería: Nubby; Suave; Puntiagudo; Tachonado; Otros
cs: Struktura prací koule: Hrbolatá; Hladké; Špičatá; S výstupky; Jiné
da: Vaskebolds tekstur: Nubret; Glat; Pigget; Med knupper; Andet
lt-LT: Skalbimo kamuoliuko tekstūra: Nubby; Glotnus; Spiky; Studded; Kita
th: พื้นผิวของลูกบอลซักผ้า: พื้นผิวแบบมีตุ่ม; เรียบ; พื้นผิวแบบมีหนามแหลม; พื้นผิวแบบมีปุ่มนูน; อื่นๆ
fi: Pyykkipallon rakenne: Nyppyinen; Sileä; Piikkinen; Nypyläinen; Muu